臺灣板橋地方法院民事裁定　　　　　　 100年度訴字第2159號
原　　 告　A女
兼上一人
法定代理人 A女之父
被　　　告　陳郁軒
上列當事人間請求侵權行為損害賠償事件，經刑事庭移送前來（
100年度侵附民字第18號），本院裁定如下：
    主  文
原告之訴及假執行之聲請均駁回。
訴訟費用由原告負擔。
    理  由
一、按因犯罪而受損害之人，以對於刑事被告及依民法負賠償責
    任之人請求回復其損害者為限，始得於刑事訴訟程序附帶提
    起民事訴訟，此為刑事訴訟法第487 條第1 項所明定，且其
    請求回復之損害，以被訴犯罪事實所生之損害為限，否則縱
    令得依其他事由，提起民事訴訟，亦不得於刑事訴訟程序附
    帶為此請求；又刑事法院如誤以裁定移送於民事庭，其訴之
    不合法，不因移送民事庭而受影響，受移送之民事庭仍應認
    原告之（起）訴不備其他要件，為不合法以裁定駁回之，最
    高法院44年臺抗字第4 號判例、60年臺上字第633 號判例、
    66年臺上字第1094號判例意旨可資參照。
二、本件原告A女及A女之父於刑事訴訟程序附帶提起民事訴訟，
    其主張略以：被告因對原告A女涉嫌妨害性自主罪，於入監
    服刑前，於原告A女之無名小站留言「要毀容」、「一路好
    走」、「很快回到惡夢裡」、「從世上消失」等文字恐嚇原
    告A 女及A女之父，因而受有精神上之損害，再於98年11月
    間，略誘原告A離家後，復以電話恐嚇原告A女之父「你給我
    小心一點」等語，致原告A女之父受有精神上之損害，依據
    民法第195條、195條之3之規定，提起本訴，並聲明；被告
    應給付原告A女及A女之父各80萬元及自起訴狀繕本送達翌日
    起至清償日止，按年息百分之五計算之利息，原告提起之附
    帶民事訴訟，經刑事庭依刑事訴訟法第504條第1項之規定，
    以裁定移送民事庭。
三、惟查，本院刑事庭100年度侵訴字第17號妨害性自主罪等案
    件，係以被告明知原告A女為14歲以上未滿16歲之女子，於
    98年11月間離家，經原告A女之父尋獲返家後，被告為使A女
    與其同住，於99年4月15日下午6時許，至新北市土城區附近
    等候A女，拉扯A女之頭髮後，並取出刀子，在原告A女前揮
    舞恐嚇A女，若不跟他走就要對原告A女不利，原告A女被迫
    返回被告住處後，經原告A女表達欲返家，被告復持刀子在
    原告A女前揮舞，並稱要回去的話試試看等犯罪事實，而觸
    犯刑法第302條第1項之剝奪人之行動自由罪，然原告本件提
    起刑事附帶民事訴訟之之犯罪事實，係被告於無名小站留言
    恐嚇原告原告A女及以電話恐嚇原告A女之父，與前開刑事判
    決判決認定之犯罪事實不同，原告於本件主張之侵權行為事
    實，與上開刑事判決所認定之犯罪事實無關，揆諸前揭判例
    意旨，原告自不得於本件刑事訴訟程序附帶提起本部分之民
    事訴訟，原告依據侵權行為之請求，應另行提起訴訟或謀求
    他途以為解決。
四、從而，本件原告之訴顯難認為合法，應予駁回，其假執行之
    聲請，亦失所附麗，併予駁回。
五、依民事訴訟法第249 條第1 項第6 款、第95條、第78條，裁
    定如主文。
中    華    民    國   100    年    12    月    7     日
                  民事第三庭    法  官  徐玉玲
以上正本係照原本作成
如對本裁定抗告須於裁定送達後10日內向本院提出抗告狀，並應
繳納抗告費新台幣1,000元。
中    華    民    國   100    年    12    月    7     日
                                書記官  余承佳